【裁判字號】    87,上易,1732
【裁判日期】    890419
【裁判案由】    違反毒品危害防制條例
【裁判全文】
臺灣高等法院高雄分院刑事判決            八十七年度上易字第一七三二號
    上  訴  人
    即  被  告  甲○○
右上訴人因違反毒品危害防制條例案件，不服臺灣屏東地方法院八十五年度易字第二
五五八號、中華民國八十七年三月六日第一審判決（起訴案號：臺灣屏東地方法院檢
察署八十五年度偵字第六四二０、二六八九八號）及移送原審併辦、同署八十六年偵
字第七一四二號，移送本院併辦同署八十五年偵字第五六四０號、八十八年度偵字第
二六八七號，提起上訴，本院判決如左：
      主      文
原判決關於甲○○部分撤銷。
甲○○連續施用第二級毒品，累犯，免刑。
      事      實
一、甲○○於民國八十二年間，因違反麻醉藥品管理條例案件，經臺灣屏東地方法院
    判處有期徒刑二月，於八十三年一月十五日易科罰金執行完畢，又於民國八十五
    年間，因違反麻醉藥品管理條例案件，經臺灣屏東地方法院於八十五年七月十日
    判處有期徒刑四月（甲○○未上訴於八十五年八月十九日確定），詎甲○○仍不
    知警惕，又另行起意基於概括之犯意，連續自八十五年八月二十日起，至八十八
    年三月三日止在屏東縣枋寮鄉、東港鎮某處，不定時非法吸用化學合成麻醉藥品
    安非他命多次。於如附表所示時地，為警查獲，先後五次為警查獲時警方所採集
    之尿液送檢驗，均呈安非他命陽性反應（扣案證物均為同案被告蘇映如所有，業
    經原審於蘇映如論罪科刑項下宣告沒收，故不重覆宣告沒收）。
二、案經高雄縣警察局六龜分局移送臺灣屏東地方法院檢察署檢察官及高雄市政府警
    察局苓雅分局移送台灣高雄地方法院檢察署呈請台灣高等法院高雄分院檢察署移
    轉台灣屏東地方法院檢察署檢察官偵查起訴，暨屏東縣警察局枋寮分局、高雄市
    警察局新興分局先後移併台灣屏東地方法院檢察署檢察官移送原審法院及移送本
    院併案審理。嗣經裁定送觀察勒戒，認有繼續施用毒品傾向，再裁定送強制戒治
    ，嗣經裁定停止戒治，所餘期間付保護管束，交付保護管束期間已期滿。
      理      由
一、訊據上訴人即被告甲○○坦承連續施用安非他命多次，被告甲○○在歷次警訊及
    偵查、一審訊問中仍供認不諱，且被告甲○○於八十五年八月二十日為警查獲、
    於八十五年九月十七日為警查獲、八十五年十一月十二日為警查獲、於八十六年
    七月二十一日為警查獲、於八十八年三月三日為警查獲，先後五次查獲時所採集
    之尿液送驗，均檢出甲基安非他命陽性反應，有高雄市凱旋醫院煙毒尿液檢驗成
    績書二紙（分別附於偵字第五六四０號卷、第二一頁，一審卷第三一頁）、高雄
    縣衛生局煙毒尿液檢驗成績書（附於偵字第六四二０號卷、第二七頁）、屏東縣
    衛生局煙毒及麻醉藥品類委託檢驗結果通知書二紙（分別附於偵字第七一四二號
    卷、第八頁，八十八年度偵字第二六八七號警卷內），足證被告甲○○自白連續
    施用安非他命多次等情，與事實相符，應堪採信，事證明確，被告非法施用第二
    級毒品之犯行堪以認定。
二、查被告犯罪行為後，毒品危害防制條例已於八十七年五月二十日公佈，自同年月
    二十二日起施行，以之與行為時之違反麻醉藥品管理條例相比較結果，以裁判時
    之新法即毒品危害防制條例之規定有利於被告，自應適用該新法。核被告甲○○
    施用安非他命之行為，係犯毒品危害防制條例第十條第二項之施用第二級毒品罪
    。被告多次施用第二級毒品之犯行，時間緊接，方法乳同，反覆為之，所犯又係
    犯罪構成要件相同之罪，顯係基於概括犯意反覆為之，應依連續犯之規定以一罪
    論。被告先後持有第二級毒品，亦係基於概括之犯意，本應以連續持有論，惟持
    有後進而施用，其持有之低度行為應被施用之高度行為所吸數，不另論其非法持
    有第二級毒品罪。被告甲○○於民國八十二年間，因違反麻醉藥品管理條例案件
    ，經臺灣屏東地方法院判處有期徒刑二月，於八十三年一月十五日易科罰金執行
    完畢，有本院被告全國前案紀錄表記載可考，並經被告供稱屬實，五年以內再犯
    有期徒刑以上之本罪，係屬累犯。起訴書雖僅起訴被告自八十五年八月間至八十
    五年九月十七日止之連續施用安非他命犯行，至於被告於八十五年九月十七日查
    獲以後仍繼續施用第二級毒品安非他命，至八十八年三月三日被查獲為止之犯行
    雖未經檢察官提起公訴，惟此部分與已起訴部分係連續犯之裁判上一罪關係，本
    院自得一併審究，附此明。
三、原判決據以論處被告罪刑，固非無見，惟查：原審未及比較新舊法（即違反麻醉
    藥品管理條例與毒品危害防制條例），而依違反麻醉藥品管理條例之舊法論罪科
    刑，容有未合，被告上訴意旨，指摘原判決不當，非無理由，自應由本院將原判
    決關於甲○○部分撤銷改判。又被告甲○○經本院依毒品危害防制條例第三十五
    條第三款、第二十條第一項規定、於八十七年七月七日裁定送觀察勒戒，經通緝
    於八十八年三月三日緝獲到案接受勒戒，再經本院於八十八年三月十八日裁定令
    入戒治處所施以強制戒治一年，於八十八年七月二十日裁定停止戒治付保護管束
    ，茲甲○○之保護管束期間已於八十九年三月二十五日期滿，有臺灣屏東地方法
    院檢察署函在卷可考（本院卷內），爰依毒品危害防制條例第二十三條第一項、
    第三十五條第三款規定為免刑之判決。被告甲○○於附表所列各次時間查獲時，
    查扣之物品安非他命、夾鏈袋、吸食器等均為共犯蘇映如所有，業經蘇映如、甲
    ○○供陳在卷，且經原審於蘇映如論罪科刑項下宣告沒收，爰不重復宣告沒收銷
    燬，併予明。
據上論斷，應依刑事訴訟法第三百六十九條第一項前段、第三百六十四條、第二百九
十九條第一項但書、毒品危害防制條例第十條第二項、第二十三條第一項、第三十五
條第三款，刑法第十一條前段、第二條第一項前段、第五十六條、第四十七條，判決
如主文。
本案經檢察官郭振昌到庭執行職務。
中    華    民    國     八十九     年       四       月     十九       日
                              臺灣高等法院高雄分院刑事第二庭
                                  審判長法官  曾玉英
                                        法官  李春昌
                                        法官  邱永貴
右正本證明與原本無異。
不得上訴。
                                      書記官  林靜霙
中    華    民    國     八十九     年       四       月     二十五     日
附錄論罪法條：
毒品危害防制條例第十條第二項
施用第二級毒品者，處三年以下有期徒刑。
                                                                        Ｂ


司法院資訊處製作；財團法人民間司法改革基金會備份。
